【裁判字號】    99,聲,884
【裁判日期】    990804
【裁判案由】    聲請具保停止羈押
【裁判全文】
臺灣高雄地方法院刑事裁定               99年度聲字第884號
聲  請  人
即  被  告  甲○○
選任辯護人  許清連律師
            李錦臺律師
            陳奕全律師
上列聲請人即被告因違反毒品危害防制條例等案件，聲請具保停
止羈押，本院裁定如下：
    主  文
聲請駁回。
    理  由
一、聲請意旨略以：聲請人即被告甲○○（下稱被告）因涉運輸
    第一級毒品案件遭本院收押迄今，惟被告於偵查階段已全力
    配合偵查，並無串供之虞，且日後亦願完全配合調查，故已
    無羈押必要性，爰聲請具保停止羈押或解除禁止接見通信云
    云。
二、被告因違反毒品危害防制條例等罪，經本院訊問後，認其涉
    犯上開罪嫌重大，有事實足認有勾串共犯之虞，又所犯係最
    輕本刑5 年有期徒刑以上之重罪，非予羈押顯難進行審判，
    且有羈押之必要，爰依刑事訴訟法第101 條第1 項第2 款、
    第3 款之規定，自民國99年5 月19日起裁定對被告執行羈押
    並禁止接見通信在案。
三、被告雖聲請具保停止羈押或解除接見通信，惟查，被告上開
    運輸第一級毒品犯行，有證人方國柱之證述及卷內扣案物品
    、通聯紀錄在卷可佐，並經本院於99年7 月29日以99年度訴
    字第703 號判處有期徒刑16年2 月（尚未確定），顯見犯嫌
    確屬重大，且所犯上開運輸第一級毒品罪嫌，係最輕本刑5
    年以上有期徒刑之重罪，又尚有共犯「阿明」未到案，顯見
    被告仍有勾串共犯之虞，是其羈押原因仍然存在，另考量被
    告運輸之第一級毒品重量達數百公克，倘流入市面，將造成
    社會重大之損害，因認對被告維持羈押處分係屬適當、必要
    ，且經司法追訴之國家社會公益及個人生命、身體、自由法
    益，與被告人身自由之私益兩相利益衡量後，對被告執行羈
    押堪稱相當，符合憲法比例原則及刑事訴訟法上羈押相當性
    原則之要求，是認被告確有繼續羈押之必要存在，不能因具
    保而使之消滅或得以確保程序之進行。至被告雖以前揭詞情
    置辯，惟被告自偵查迄本院審理階段，對共犯「阿明」之身
    分有所隱瞞，堅不吐實，此即與被告上開辯稱：已配合調查
    云云，有所歧異，故其所辯為已難採信；此外，被告所提上
    開理由，經核均非刑事訴訟法第114 條所列不得駁回具保停
    止羈押聲請之事由，又因被告仍有與共犯「阿明」串證之虞
    ，仍有禁止接見通信之必要，從而，被告上開聲請，均礙難
    准許，均應予駁回。
三、爰依刑事訴訟法第220 條，裁定如主文。
中    華    民    國    99    年    8     月    4     日
                  刑事第十五庭  審判長法  官    莊珮君
                                      法  官    吳佳樺
                                      法  官    王俊彥
如不服本裁定，應於收受送達後5 日內向本院提出抗告狀。
以上正本證明與原本無異。
中    華    民    國    99    年    8     月    4     日
                                      書記官    黃園芳

司法院資訊處製作；財團法人民間司法改革基金會備份。
